---
title: "Day-2 R DataFrame"
output:
  html_document:
    keep_md: true
date: '2022-06-20'
---

```{r setup, include=FALSE}
knitr::opts_chunk$set(echo = TRUE)
```

## 벡터
### 정수형 벡터
- 복수의 숫자를 가진 벡터를 만들 때는 c()
```{r}
a=1
b=c(1,2,3)
a
b
class(a)
```


### 문자형 벡터
- 문자형 벡터를 만들때는 ("")
```{r}
a= c("TRUE", "FALSE")
a
class(a)
```


### 범주형 벡터
- factor()
- 서열, 비서열은 유기적
```{r}
a= factor(c(TRUE, FALSE))
a
class(a)
```

- 문자열과 숫자형이 만나면 문자열 우선
- c()는 숫자형이라 연산O, 문자형과 factor는 연산x
- 벡터의 유형을 알때 class() 
- 왜 WHY? 입력조건을 알기 위해
- ordered= TRUE 를 정의하면 서열 범주열
- 비서열 범주열은 factor(), 서열 범주열은 "ordered" 


## 데이터 프레임(표만들기)
- 각각의 함수는 같은 수의 집합을 가지고있어야한다.
- 함수 = data.frame(a, b, c) a, b, c에 해당하는 열을 가진  frame을 만든다
```{r}
no= c(1, 2, 3, 4, 5)
sex= c("male", "female", "male", "male", "female")
korean= c(87, 92 , 95, 81, 87)

exam = data.frame(no, sex, korean)
exam
```
- 함수$내용 = 함수속에 있는 내용을 vector로 접근
```{r}
exam$korean
```

- 함수[행,열] = 행, 열에 속해있는 내용을 출력
```{r}
exam[2,3]
```

- 함수[a:b, c:d] = a행~b행, c열~d열에 속한 내용을 출력
```{r}
exam[1:3, 1:3]
```

- 함수$내용[n] = 함수속에 있는 내용 중 n번째의 것을 vector로 접근
```{r}
exam$korean[2]
```

- str(함수) = 함수 속 모든 vector의 datatape과 class를 한번에 접근 
```{r}
str(exam)
```

### 데이터 추가
- 새로운 함수를 정의해 준 후 원래의 함수 + 추가된 함수로 만든다
```{r}
no= c(1, 2, 3, 4, 5)
sex= c("male", "female", "male", "male", "female")
korean= c(87, 92 , 95, 81, 87)

exam = data.frame(no, sex, korean)
exam
english = c(95, 77, 65, 92, 99)
exam_a = data.frame(exam, english)
exam_a
```
### 데이터 제거
- 함수[-n, -m] = n행 m열의 내용을 제거
- 함수[-c(n,m), -c(a,b)] = n행과 m행, a열과 b열을 제거
```{r}
exam_a[-2,-3]
exam_a[-c(1,3), -c(1,2)]
```

### list
- list(a,b) = a함수와 b함수를 묶기
```{r}
a = exam
b = c(1, 2)
c = list(a, b)
c
```

## Data 내보내기, 불러오기
- 현재 있는 dir확인
```{r}
getwd() 
```
- 내보내기(x = data.frame or matrix만 가능)
```{r}
write.csv(x = exam, file = "파일명")
```
- 불러오기
```{r}
exam = read.csv("파일명")
```
- 주의사항 : 경로를 항상 주의하기
*  exam은 예시

### 엑셀파일 불러오기
- 패키지 "readxl" 설치해야함
- 명령어 : read_excel()
- read_excel("파일명",sheet=n) : 파일명을 가진 엑셀에서 n번째 시트 불러오기

### txt파일 불러오기
- 명령어 : read.table()
- tap, ; , ","로 구분된 파일이 각각있다.
- tap : read.table("파일명")
- ; : read.table("파일명", sep=";")
- , : read.table("파일명", sep=",")

### spss파일 불러오기
- 패키지 "foreign" 설치해아함
- 명령어 : read.spss()
- list 형식으로 넘어와서 형변환을 해줘야한다.
- 명령어 : as.data.frame()

### 실무패키지
- 데이터가 많을땐 read.csv() -> fread() 
- fread()는 data.table 패키지에 있다.

 
