---
title: "Day-6"
output:
  html_document:
    toc : true
    toc_float : true
    keep_md: true
date: '2022-06-24'
---

```{r setup, include=FALSE}
knitr::opts_chunk$set(echo = TRUE)
```


# Statistics

## 추론통계(Inferential Statistics)

### 통계검정

- 평균 차이 검정 : 수치 데이터 + 범주 데이터(두그룹)
  - 양끝 차이 검정 
- 비율 차이 검정 : 범주 데이터
- 상관 관계 : 수치 데이터
- 회귀

- 통계 검정 사전 준비
  - 분석을 위한 데이터가 적절한지 검정
    - 등분산 검정, 수치 데이터가 정규분포를 이루는가(정균성 검정)

- 귀무가설, 대립가설 설정
  - 귀무가설 : 평균 차이가 없다, p > 0.05
  - 대립가설 : 평균 차이가 있다, p < 0.05

- 테스트
  - t.test, chisq.test, cor.test
    
### 회귀(별이 5개!)
- 기초 통계 : 특정한 결과에 영향을 주는 요인을 찾는 것
- 귀무가설 & 대립가설
  - 귀무가설 : x(독립변수)가 y(종속변수)에 영향을 주지 않는다.
  - 대립가설 : x(독립변수)가 y(종속변수)에 영향을 준다
```{r}
RA <- lm(data=mtcars, mpg~disp)
summary(RA)
```

- lm(종속변수 ~ 독립변수, data)
  - p.value > 0.05 : 식이 의미가 없다. -> 의미있게 데이터를 가공 -> 데이터삭제 or 데이터수집
  - 요인의 Intercept(기울기) > 0.05 -> 요인삭제 후 재실행
  - 컬럼의 t값이 0.05가 넘으면 그 컬럼을 지워본후 실행하고 p값과 t값을 다시 확인한다. -> 반복
    - 전진선택법
      - 절편만 있는 상수모형으로부터 시작해 중요하다고 생각되는 설명변수부터 차례로 모형에 추가
      - 장점 : 이해하기 쉽고 변수의 개수가 많은 경우에도 사용 가능
      - 단점 : 작은 변동에도 결과가 크게 달라져 안정성 부족
    - 후진제거법
      - 모든 독립변수를 포함한 모형에서 출발해 가장 적은 영향을 주는 변수부터 제거하면서 더 이상 제거할 변수가 없을 때까지 진행
      - 장점 : 전체 변수들의 정보를 이용할수 있다
      - 단점 : 변수의 개수가 많으면 사용하기 어려움
```{r}
##Multiple R-squared:  0.7183,	Adjusted R-squared:  0.709 
```
  - R-squared(결정계수) = 설명력 <- 0 ~ 1
    - 1로 수렴할수록 설명력이 좋다
    - 결정계수값만큼 결과에 영향을 주는 요인이다.
      - 1 - 결정계수값의 결과 만큼 다른 요인을 더 찾아야한다.

- 머신러닝, 인공지능 : 예측을 하기위해 
  - y = ax + b에서 파생되는 것들이 대부분이다.
  
## 사례 분석
- 문제1 : 삶의 만족도와 외로움이 자살충동에 주는 영향
- 문제2 : 삶의 만족도와 외로움의 상관관계를 알아보기
- 문제3 : 가족신뢰도, 경제적 안정, 건강상태가 삶의 만족도와 외로움에 주는 영향
- 문제4 : 성, 연령, 지역에 따라 삶의 만족도에 차이가 있는가

```{r}
library(dplyr)
library(ggplot2)
```

```{r}
#install.packages("foreign")
library(foreign)
```

```{r}
mental = read.spss("data/한국행정연구원_사회통합실태조사_데이터_2019.sav")
class(mental)
mental = as.data.frame(mental) # 데이터프레임으로 변경
class(mental)
```

### 데이터 가공
```{r}
mental <- mental %>%
  select(q32_2, q1_4, q32_1, q34_1, q52, d17, d1, d2, ara) %>%
  rename(suicide=q32_2,
         satisfaction=q1_4,
         loneliness=q32_1,
         family_belief=q34_1,
         wealth=q52,
         health=d17,
         sex=d1,
         age=d2,
         area=ara
         ) # 변수 추출 후 변수 이름 변경
str(mental)
```
```{r}
table(mental$suicide)     # 빈도확인
table(mental$health)      # 빈도확인
table(mental$satisfaction)# 빈도확인
```
```{r}
# 문제중 자살충동 = y , 삶의 만족도와 외로움이 변수인데, 삶의 만족도와 외로움에 영향을 주는 변수가 신뢰도, 경제적안정, 건강상태이므로 변수가 6개이다
mental$suicide <-as.integer(mental$suicide)
mental$satisfaction <-as.integer(mental$satisfaction)
mental$loneliness <- as.integer(mental$loneliness)
mental$family_belief <-as.integer(mental$family_belief)
mental$wealth <- as.integer(mental$wealth)
mental$health <- as.integer(mental$health)

table(mental$suicide)
table(mental$health)
table(mental$satisfaction)

# 원래는 0점부터 시작하는데 첫 문항을 1로 시작해서 1씩 빼주는 작업
mental$satisfaction <- mental$satisfaction-1 
mental$wealth <- mental$wealth-1
table(mental$satisfaction)
```
```{r}
# sex, age, area의 유형을 범주형에서 문자열로 변경 -> 범주형으로 분석하면 오류가 발생할수 있기 때문
mental$sex <- as.character(mental$sex)
mental$age <- as.character(mental$age)
mental$area <- as.character(mental$area)
table(mental$sex)
table(mental$age)
table(mental$area)
# age변수에 범주에 20대, 60대가 다른범주와 다른이름으로 나와서 통일시켜준다
mental$age <- ifelse(mental$age=="19~29세", "20대",
                     ifelse(mental$age=="60~69세","60대",mental$age))
summary(mental) # 결측치, 이상치 확인
```

### 데이터 분석
- 연구할 때는 우선 인구사회적 변수의 빈도분석(빈도와 비율확인)
```{r}
# 성별 빈도분석
mental %>%
  group_by(sex) %>%                 
  summarise(n=n()) %>%              # sex변수의 범주별 빈도
  mutate(total=sum(n),              # sex변수의 빈도총계
         pct=round(n/total*100, 1)) # sex변수의 범주별 비율 

# 연령대별 빈도분석
mental %>%
  group_by(age) %>%
  summarise(n=n()) %>%
  mutate(total=sum(n),
         pct=round(n/total*100, 1))
# 성별, 연령대 고르게 분포되어있는 것을 볼 수 있다.

# 교차분석 - 성별로 연령대가 고르게 분포되어 있는가
table(mental$sex, mental$age)
# 성과 연령대의 교차 백분율 구하기, 행별로 100%기준, 소수점한자리
round(prop.table(table(mental$sex, mental$age),1)*100,1) 

chisq.test(mental$sex, mental$age)
# p <0.05  ->  분포의 차이가 있다.

#평균분석(suicide, satisfaction, loneliness, family_belief, wealth, health)
mental %>%
  summarise(m1=mean(suicide), m2=mean(satisfaction), m3=mean(loneliness), 
            m4= mean(family_belief), m5=mean(wealth), m6=mean(health))

```

- 문제1 : 삶의 만족도와 외로움이 자살충동에 미치는 영향
  - 삶의 만족도 와 외로움 = 독립변수
  - 자살충동 = 종속변수
```{r}
# 다중회귀분석
RA <- lm(data = mental, suicide ~ satisfaction + loneliness)
summary(RA)
```
  - p < 0.001로 적합
  - 회귀식 : 1.035551-0.052583*satisfaction+0.367405*loneliness
  - t < 0.001
  - 설명력 : 0.2668

- 문제2 : 삶의 만족도와 외로움의 상관관계
```{r}
cor.test(mental$satisfaction, mental$loneliness)
```
  - r=-0.27이므로 삶의 만족도와 외로움은 약한 부정의 관계이다
- 문제3 : 가족신뢰도, 경제안정도, 건강상태가 삶의 만족도와 외로움에 미치는 영향
  - 가족신뢰도, 경제안정도, 건강상태 : 독립변수
  - 삶의 만족도, 외로움 : 종속 변수
```{r}
RA <- lm(data = mental, satisfaction ~ family_belief+wealth+health)
summary(RA)
```
  - p < 0.001
  - t < 0.001 (유의수준)
  - 회귀식 : 2.07613+0.36851*family_belief+0.26016*wealth+0.36403*health
  - 영향력 : 가족신뢰도 > 경제안정도 > 건강상태
  - 설명력 : 0.1386
```{r}
RA <- lm(data = mental, loneliness ~ family_belief+wealth+health)
summary(RA)
```
  - p < 0.001
  - t < 0.001
  - 회귀식 : 3.652247-0.220274*family_belief-0.072686*wealth-0.191313*health
  - 영향력 : 가족신뢰도 > 건강상태 > 경제안정도
  - 설명력 : 0.1157
- 문제4 : 성, 연령, 지역별 삶의 만족도차이
  - 성별 삶의 만족도 차이
```{r}
t.test(data=mental, satisfaction~sex) 
```
    - p < 0.001
    - 남성의 만족도 < 여성의 만족도
  - 연령대별 삶의 만족도 차이
```{r}
mental %>%
  group_by(age) %>%
  summarise(m=mean(satisfaction)) %>%
  arrange(desc(m))
```
    - 30대가 제일 높고 60대가 제일 낮다
  - 지역별 삶의 만족도 분석과 그래프 그리기
```{r}
area_satisfaction <- mental %>%
  group_by(area) %>%
  summarise(m=mean(satisfaction)) %>%
  arrange(desc(m))
str(area_satisfaction)

ggplot(data=area_satisfaction, aes(x=reorder(area,m),y=m,)) +
  geom_col() +
  labs(
    title = "지역별 만족도",
    x = "지역",
    y = "만족도",
  ) + coord_flip()
```





