---
title: "Day-4 Missing Values And Image Processing"
output:
  html_document:
    keep_md: true
date: '2022-06-22'
---

```{r setup, include=FALSE}
knitr::opts_chunk$set(echo = TRUE)
```

```{r}
library(ggplot2)
library(dplyr)
exam_na <- read.csv("exam_na.csv")
str(exam_na)
```


# Missing Values
- 빈칸(모르는 값 0이 아닌 값)
- 결측치는 처리방법이 매우 여러가지라서 알맞은 방법을 찾아야 한다.
- 결측치가 지나치게 많으면 분석안한다

## 결측치 확인 함수

- is.na(데이터세트) = IS this your? True / False
```{r}
is.na(exam_na)
```
## 빈도 구하는 함수
- table(데이터세트)
```{r}
table(is.na(exam_na)) 
table(is.na(exam_na$korean))
summary(is.na(exam_na))  
```

## 결측치 처리방법
### 결측치를 제외하고 분석
- 연산함수에서 제외하는 함수
  - na.rm=T
```{r}
mean(exam_na$korean)
mean(exam_na$korean, na.rm = T)
```
- 결측치가 있는 행 모두 제외하는함수
  - na.omit()
  - 가급적 쓰지 말것
```{r}
na.omit(exam_na)
```
- 결측치가 없는 행만 추출
  - filter(!is.na())
```{r}
exam_na %>% filter(!is.na(korean)) # ! = 부정문
```

- 다른값으로 대체
  - imputatuion
    - [A Solution to Missing Data: Imputation Using R](https://www.kdnuggets.com/2017/09/missing-data-imputation-using-r.html)
    + [R 결측값(NA) 제거, 대체 방법](https://velog.io/@lifeisbeautiful/R-%EA%B2%B0%EC%B8%A1%EA%B0%92NA-%EC%A0%9C%EA%B1%B0-%EB%8C%80%EC%B2%B4-%EB%B0%A9%EB%B2%95)

# 이상치
- 데이터의 특정 값이 '이상'이 있다
- case 1: 정해진 범주에서 벗어난 데이터 -> 9999
- case 2: 숫자 / outlier /극단값
  - 평균을 내야하는데 극단적인 데이터들

```{r}
mpg1_out <- read.csv("mpg1_out.csv")
```

- trans의 갯수 구하기
```{r}
table(mpg1_out$trans)
```

- ifelse()
  - 조건문
```{r}
mpg1_out$trans <- ifelse(mpg1_out$trans ==3, NA,
                         mpg1_out$trans)
table(is.na(mpg1_out$trans))
```

## 극단치 처리
### 숫자 데이터 boxplot()
- boxplot()을 통해 극단치 유무 확인 가능
- IQR : 3사분위 - 1사분위
- 경계값 : IQR * 1.5
  - 상한값 : IQR + IQR * 1.5
  - 하한값 : IQR - IQR * 1.5
```{r}
mpg1 <- read.csv("mpg1.csv")
boxplot(mpg1$cty)
boxplot(mpg1$cty)$stats          # 1개 변수의 통계값
boxplot(mpg1$cty, mpg1$hwy)$stats# 복수변수의 통계값
boxplot(mpg1$cty~mpg1$drv)$stats # 변수의의 범주별 통계값
```

- 극단치를 결측치 처리
```{r}
mpg1$cty <- ifelse(mpg1$cty>26|mpg1$cty<9, NA, mpg1$cty)
table(is.na(mpg1$cty))
mean(mpg1$cty, na.rm=T)
```

```{r}
boxplot(mpg1$hwy)$stats
mpg1$hwy <- ifelse(mpg1$hwy<12|mpg1$hwy>37, NA, mpg1$hwy)
mpg1 %>%
  filter(!is.na(hwy)) %>%
  group_by(trans) %>%
  summarise(m=mean(mpg1$hwy))
```  

# Image Processing
```{r}
library(readxl)
library(ggplot2)
who_disease <- read_xlsx("who_disease.xlsx")
```

## 데이터 시각화는 데이터 가공 이후에 진행

## 기본 시각화
- ggplot() : 도화지
- aes(x= , y=) : x축, y축 그리기기
- 기본문법 : ggplot(데이터세트, aes(x= , y= )) + 그래프 종류

### 산점도 : x축 수치형(연속형)데이터, y축
수치형(연속형)데이터
```{r}
ggplot(who_disease, aes(x = year, y = cases)) + 
  geom_point()
```

### 막대그래프
- 원자료에서 범주별 크기를 구해서 그리기
```{r}
ggplot(diamonds, aes(x=cut)) + geom_bar()
```

- y값 지정
```{r}
table(diamonds$cut)

ggplot(diamonds, aes(x=cut, y=price)) + 
  geom_bar(stat = "identity")
```

- 범주별로 정해진 값을 토대로 그리기
```{r}
cut_price <- diamonds %>%
  group_by(cut) %>%
  summarise(mean_price=mean(price)) 
# cut의 범주별 평균가격 구하기
ggplot(data=cut_price, aes(x=cut, y=mean_price)) +
  geom_col()
```

### 히스토그램
- 데이터의 분포가 어느구간에 몰려있는지 확인
- coord_flip() : x축이 복잡할때 사용
```{r}
library(dplyr)
data2 <- who_disease %>%
  filter(region == 'AMR',
         year == 1980,
         disease == 'pertussis',
         cases>0)
ggplot(data2, aes(x= cases)) +
  geom_histogram(fill = "654321")
```

## ggplot()정교하게 그리기
- 옵션명의 위치가 중요
- geom_point(옵션="") 
  - 설정한 색상으로 전부 변환
- ggplot(데이트세트, aes(x, y, ,옵션 = 컬럼명))
  - 컬럼별로 색상이 변환

### 산점도 그리기
```{r}
ggplot(data = diamonds, aes(x=carat, 
                            y=price,
                            col = cut)) + 
  geom_point()
```

###막대그래프에 2개 범주 내용 반영
```{r}
ggplot(diamonds, aes(x=color,
                     fill=cut)) +
  geom_bar(position = "dodge") 
```

- dodge는 비교, fill은 비율
- bar에만 있다

### 선 그래프에 2개 범주내용 반영
```{r}
leisur <- read.csv("leisure.csv")
ggplot(data= leisur, aes(x=age, 
                         y=expense,
                         col=sex)) + 
  geom_line()
```

### 막대그래프 순서변경
- reorder()
```{r}
mpg1 <- read.csv("mpg1.csv", stringsAsFactors = FALSE)
# 데이터가공
drv_hwy <- mpg1 %>%
  group_by(drv) %>%
  summarise(mean_hwy=mean(hwy))
```

  - 기본그래프
```{r}
ggplot(data=drv_hwy, aes(x=drv, 
                         y=mean_hwy)) +
  geom_col()
```

  - 오름차순
```{r}
ggplot(data=drv_hwy, aes(x=reorder(drv, mean_hwy), 
                         y=mean_hwy)) +
  geom_col()
```

  - 내림차순
```{r}
ggplot(data=drv_hwy, aes(x=reorder(drv, -mean_hwy), 
                         y=mean_hwy)) +
  geom_col()
```

  - 옵션
```{r}
ggplot(data=drv_hwy, aes(x=reorder(drv, -mean_hwy), 
                         y=mean_hwy)) +
  geom_col() + 
  labs(
    title = "제목",
    subtitle = "부제목",
    x="x축",
    y="y축",
    caption = "출처"
  )
```














